{"present": {"1 Singular": {"Affirmative": "glacaim", "Question": "an nglacaim?", "Negative": "n\u00ed ghlacaim"}, "2 Singular": {"Affirmative": "glacann t\u00fa", "Question": "an nglacann t\u00fa?", "Negative": "n\u00ed ghlacann t\u00fa"}, "3 Singular": {"Male": {"Affirmative": "glacann s\u00e9", "Question": "an nglacann s\u00e9?", "Negative": "n\u00ed ghlacann s\u00e9"}, "Female": {"Affirmative": "glacann s\u00ed", "Question": "an nglacann s\u00ed?", "Negative": "n\u00ed ghlacann s\u00ed"}}, "1 Plural": {"Compressed": {"Affirmative": "glacaimid", "Question": "an nglacaimid?", "Negative": "n\u00ed ghlacaimid"}, "Extended": {"Affirmative": "glacann muid", "Question": "an nglacann muid?", "Negative": "n\u00ed ghlacann muid"}}, "2 Plural": {"Affirmative": "glacann sibh", "Question": "an nglacann sibh?", "Negative": "n\u00ed ghlacann sibh"}, "3 Plural": {"Affirmative": "glacann siad", "Question": "an nglacann siad?", "Negative": "n\u00ed ghlacann siad"}, "Passive": {"Affirmative": "glactar", "Question": "an nglactar?", "Negative": "n\u00ed ghlactar"}}, "future": {"1 Singular": {"Affirmative": "glacfaidh m\u00e9", "Question": "an nglacfaidh m\u00e9?", "Negative": "n\u00ed ghlacfaidh m\u00e9"}, "2 Singular": {"Affirmative": "glacfaidh t\u00fa", "Question": "an nglacfaidh t\u00fa?", "Negative": "n\u00ed ghlacfaidh t\u00fa"}, "3 Singular": {"Male": {"Affirmative": "glacfaidh s\u00e9", "Question": "an nglacfaidh s\u00e9?", "Negative": "n\u00ed ghlacfaidh s\u00e9"}, "Female": {"Affirmative": "glacfaidh s\u00ed", "Question": "an nglacfaidh s\u00ed?", "Negative": "n\u00ed ghlacfaidh s\u00ed"}}, "1 Plural": {"Compressed": {"Affirmative": "glacfaimid", "Question": "an nglacfaimid?", "Negative": "n\u00ed ghlacfaimid"}, "Extended": {"Affirmative": "glacfaidh muid", "Question": "an nglacfaidh muid?", "Negative": "n\u00ed ghlacfaidh muid"}}, "2 Plural": {"Affirmative": "glacfaidh sibh", "Question": "an nglacfaidh sibh?", "Negative": "n\u00ed ghlacfaidh sibh"}, "3 Plural": {"Affirmative": "glacfaidh siad", "Question": "an nglacfaidh siad?", "Negative": "n\u00ed ghlacfaidh siad"}, "Passive": {"Affirmative": "glacfar", "Question": "an nglacfar?", "Negative": "n\u00ed ghlacfar"}}, "past": {"1 Singular": {"Affirmative": "ghlac m\u00e9", "Question": "ar ghlac m\u00e9?", "Negative": "n\u00edor ghlac m\u00e9"}, "2 Singular": {"Affirmative": "ghlac t\u00fa", "Question": "ar ghlac t\u00fa?", "Negative": "n\u00edor ghlac t\u00fa"}, "3 Singular": {"Male": {"Affirmative": "ghlac s\u00e9", "Question": "ar ghlac s\u00e9?", "Negative": "n\u00edor ghlac s\u00e9"}, "Female": {"Affirmative": "ghlac s\u00ed", "Question": "ar ghlac s\u00ed?", "Negative": "n\u00edor ghlac s\u00ed"}}, "1 Plural": {"Compressed": {"Affirmative": "ghlacamar", "Question": "ar ghlacamar?", "Negative": "n\u00edor ghlacamar"}, "Extended": {"Affirmative": "ghlac muid", "Question": "ar ghlac muid?", "Negative": "n\u00edor ghlac muid"}}, "2 Plural": {"Affirmative": "ghlac sibh", "Question": "ar ghlac sibh?", "Negative": "n\u00edor ghlac sibh"}, "3 Plural": {"Compressed": {"Affirmative": "ghlac siad", "Question": "ar ghlac siad?", "Negative": "n\u00edor ghlac siad"}, "Extended": {"Affirmative": "ghlacadar", "Question": "ar ghlacadar?", "Negative": "n\u00edor ghlacadar"}}, "Passive": {"Affirmative": "glacadh", "Question": "ar glacadh?", "Negative": "n\u00edor glacadh"}}, "condi": {"1 Singular": {"Affirmative": "ghlacfainn", "Question": "an nglacfainn?", "Negative": "n\u00ed ghlacfainn"}, "2 Singular": {"Affirmative": "ghlacf\u00e1", "Question": "an nglacf\u00e1?", "Negative": "n\u00ed ghlacf\u00e1"}, "3 Singular": {"Male": {"Affirmative": "ghlacfadh s\u00e9", "Question": "an nglacfadh s\u00e9?", "Negative": "n\u00ed ghlacfadh s\u00e9"}, "Female": {"Affirmative": "ghlacfadh s\u00ed", "Question": "an nglacfadh s\u00ed?", "Negative": "n\u00ed ghlacfadh s\u00ed"}}, "1 Plural": {"Compressed": {"Affirmative": "ghlacfaimis", "Question": "an nglacfaimis?", "Negative": "n\u00ed ghlacfaimis"}, "Extended": {"Affirmative": "ghlacfadh muid", "Question": "an nglacfadh muid?", "Negative": "n\u00ed ghlacfadh muid"}}, "2 Plural": {"Affirmative": "ghlacfadh sibh", "Question": "an nglacfadh sibh?", "Negative": "n\u00ed ghlacfadh sibh"}, "3 Plural": {"Compressed": {"Affirmative": "ghlacfaid\u00eds", "Question": "an nglacfaid\u00eds?", "Negative": "n\u00ed ghlacfaid\u00eds"}, "Extended": {"Affirmative": "ghlacfadh siad", "Question": "an nglacfadh siad?", "Negative": "n\u00ed ghlacfadh siad"}}, "Passive": {"Affirmative": "ghlacfa\u00ed", "Question": "an nglacfa\u00ed?", "Negative": "n\u00ed ghlacfa\u00ed"}}, "imper": {"1 Singular": {"Affirmative": "glacaim!", "Negative": "n\u00e1 glacaim!"}, "2 Singular": {"Affirmative": "glac!", "Negative": "n\u00e1 glac!"}, "3 Singular": {"Male": {"Affirmative": "glacadh s\u00e9!", "Negative": "n\u00e1 glacadh s\u00e9!"}, "Female": {"Affirmative": "glacadh s\u00ed!", "Negative": "n\u00e1 glacadh s\u00ed!"}}, "1 Plural": {"Compressed": {"Affirmative": "glacaimis!", "Negative": "n\u00e1 glacaimis!"}, "Extended": {"Affirmative": "glacadh muid!", "Negative": "n\u00e1 glacadh muid!"}}, "2 Plural": {"Affirmative": "glacaig\u00ed!", "Negative": "n\u00e1 glacaig\u00ed!"}, "3 Plural": {"Compressed": {"Affirmative": "glacaid\u00eds!", "Negative": "n\u00e1 glacaid\u00eds!"}, "Extended": {"Affirmative": "glacadh siad!", "Negative": "n\u00e1 glacadh siad!"}}, "Passive": {"Affirmative": "glactar!", "Negative": "n\u00e1 glactar!"}}, "pastConti": {"1 Singular": {"Affirmative": "ghlacainn", "Question": "an nglacainn?", "Negative": "n\u00ed ghlacainn"}, "2 Singular": {"Affirmative": "ghlact\u00e1", "Question": "an nglact\u00e1?", "Negative": "n\u00ed ghlact\u00e1"}, "3 Singular": {"Male": {"Affirmative": "ghlacadh s\u00e9", "Question": "an nglacadh s\u00e9?", "Negative": "n\u00ed ghlacadh s\u00e9"}, "Female": {"Affirmative": "ghlacadh s\u00ed", "Question": "an nglacadh s\u00ed?", "Negative": "n\u00ed ghlacadh s\u00ed"}}, "1 Plural": {"Compressed": {"Affirmative": "ghlacaimis", "Question": "an nglacaimis?", "Negative": "n\u00ed ghlacaimis"}, "Extended": {"Affirmative": "ghlacadh muid", "Question": "an nglacadh muid?", "Negative": "n\u00ed ghlacadh muid"}}, "2 Plural": {"Affirmative": "ghlacadh sibh", "Question": "an nglacadh sibh?", "Negative": "n\u00ed ghlacadh sibh"}, "3 Plural": {"Compressed": {"Affirmative": "ghlacaid\u00eds", "Question": "an nglacaid\u00eds?", "Negative": "n\u00ed ghlacaid\u00eds"}, "Extended": {"Affirmative": "ghlacadh siad", "Question": "an nglacadh siad?", "Negative": "n\u00ed ghlacadh siad"}}, "Passive": {"Affirmative": "ghlacta\u00ed", "Question": "an nglacta\u00ed?", "Negative": "n\u00ed ghlacta\u00ed"}}, "subj": {"1 Singular": {"Affirmative": "go nglaca m\u00e9", "Negative": "n\u00e1r ghlaca m\u00e9"}, "2 Singular": {"Affirmative": "go nglaca t\u00fa", "Negative": "n\u00e1r ghlaca t\u00fa"}, "3 Singular": {"Male": {"Affirmative": "go nglaca s\u00e9", "Negative": "n\u00e1r ghlaca s\u00e9"}, "Female": {"Affirmative": "go nglaca s\u00ed", "Negative": "n\u00e1r ghlaca s\u00ed"}}, "1 Plural": {"Compressed": {"Affirmative": "go nglacaimid", "Negative": "n\u00e1r ghlacaimid"}, "Extended": {"Affirmative": "go nglaca muid", "Negative": "n\u00e1r ghlaca muid"}}, "2 Plural": {"Affirmative": "go nglaca sibh", "Negative": "n\u00e1r ghlaca sibh"}, "3 Plural": {"Affirmative": "go nglaca siad", "Negative": "n\u00e1r ghlaca siad"}, "Passive": {"Affirmative": "go nglactar", "Negative": "n\u00e1r ghlactar"}}, "verbal noun": "glacadh", "verbal adjective": "glactha"}